臺北高等行政法院裁定
111年度交上字第131號
上  訴  人  江育清                                      

被 上訴 人  新北市政府交通事件裁決處


代  表  人  李忠台（處長）

訴訟代理人  黃曉妍  律師
上列當事人間交通裁決事件，上訴人對於中華民國111年4月14日
臺灣新北地方法院110年度交字第871號行政訴訟判決，提起上訴
，本院裁定如下：
　　主  文
上訴駁回。
上訴審訴訟費用新臺幣柒佰伍拾元由上訴人負擔。
　　理  由
一、按對於交通裁決事件之判決提起上訴，非以其違背法令為理
    由，不得為之，且應於上訴理由中表明原判決所違背之法令
    及其具體內容之事由，或表明依訴訟資料可認為原判決有違
    背法令之具體事實之事由，行政訴訟法第237條之9第2項準
    用第235條第2項及第236條之1規定甚明。是對於地方法院交
    通裁決事件之判決上訴，非以其違背法令，且於上訴理由中
    表明上開事由之一者，即屬不應准許，自應認為不合法而駁
    回之。又依同法第237條之9第2項準用第236條之2第3項、第
    243條第1項規定，判決不適用法規或適用不當者，為違背法
    令；而判決有第243條第2項所列各款情形之一者，為當然違
    背法令。故當事人對於地方法院交通裁決事件之判決上訴，
    如依行政訴訟法第237條之9第2項準用第236條之2第3項、第
    243條第1項規定，以判決有不適用法規或適用不當為理由時
    ，其上訴狀或理由書應表明原判決所違背之法令及其具體內
    容；若係成文法以外之法則，應揭示該法則之旨趣，倘為司
    法院解釋，則為揭示該解釋之字號或其內容。如以行政訴訟
    法第237條之9第2項準用第236條之2第3項、第243條第2項所
    列各款情形為理由時，其上訴狀或理由書，應揭示合於該條
    項各款之事實。上訴狀或理由書如未依此項方法表明者，即
    難認為已對交通裁決事件之判決之違背法令有具體之指摘，
    其上訴自難認為合法。
二、緣上訴人所有車牌號碼00-000號大型重機（下稱系爭機車）
    ，於民國110年11月21日15時21分，在新北市土城區員安路
    有「未懸掛號牌停放於道路」違規之行為，經新北市政府警
    察局土城分局(下稱原舉發單位)員警目睹，爰於同日填製新
    北警交字第C16455823號舉發違反道路交通管理事件通知單
    舉發，記載應到案日期為111年1月5日前，案件於110年11月
    22日移送被上訴人，上訴人於同日提出申訴，案經原舉發單
    位查明違規情節屬實函覆被上訴人，嗣經被上訴人調查認定
    上訴人確有「汽車未懸掛號牌，於道路停車者（領有合法牌
    照）」之違規事實，乃依道路交通管理處罰條例第12條第4
    項及違反道路交通管理事件統一裁罰基準表等規定，以110
    年12月7日新北裁催字第48-C16455823號違反道路交通管理
    事件裁決書，裁處上訴人罰鍰新台幣5,400元、牌照扣繳。
    上訴人不服，提起行政訴訟，嗣經臺灣新北地方法院以111
    年4月14日110年度交字第871號行政訴訟判決（下稱原審判
    決）駁回其訴，上訴人仍不服，遂提起本件上訴。
三、上訴意旨略以：㈠被證5、附件1、2照片顯示原舉發單位舉發
    時系爭機車之車牌懸掛於避震器上，並非如被上訴人所稱前
    後均未懸掛車牌，影印機所印製之圖像恐因解析度與使用影
    印方式不同，造成色差、辨識不易……等，牌照是否可供辨識
    仍須依實際狀況而定，非由被上訴人所稱之不清楚照片判斷
    ，且被上訴人所稱車牌色彩和辨識問題，顯知確有懸掛相關
    非屬車體結構之物體，卻未盡查證之責，確認是否為車輛牌
    照，如無法辨識應將無法辨識部分拍照存證，以證明牌照無
    法辨識，而非於答辯狀中以色度與無法辨識等語推卸查證之
    責。㈡被上訴人由原審被證5照片僅可識別停放處路面所留「
    重機、灰色、00000000、樹林」等文字，上訴人無法由這些
    資訊得知任何有關車輛訊息，規定字體應工整清晰可辨，並
    非部分字體應工整清晰可辨其餘部分由被通知人自行揣測，
    該部分與拖吊作業程序不符，顯有違反拖吊作業程序，應予
    以駁回，拖吊移置費與保管費應退還上訴人等語。
四、經核，上訴人之上訴理由，已據原審依現場採證照片確認系
    爭機車並無於機車前後依規定懸掛車牌，顯不符大型重型機
    車應將車牌正面懸掛於車輛前後端之明顯適當位置之規定，
    且拖吊作業程序均符合相關規定，無上訴人所指摘之違法，
    並於原審判決詳細論斷其心證形成之理由及證據採納之取捨
    （原審判決第4至7頁），是上訴人之上訴理由無非係重申其
    於原審之主張，及以其歧異見解就原審認定事實、適用法律
    之職權行使，指摘其為不當，並就其於原審已提出而經原審
    判決審酌論斷且指駁不採之理由復執陳詞，自難認上訴人對
    原審判決之如何違背法令已有具體之指摘。揆諸首揭規定及
    說明，應認其上訴為不合法。
五、據上論結，本件上訴為不合法。依行政訴訟法第237條之9第
    2項、第236條之2第3項、第249條第1項前段、第104條、民
    事訴訟法第95條、第78條，裁定如主文。
中　　華　　民　　國　　111 　年　　 6　　月　  29　　日
　　　　　　　　　　臺北高等行政法院第三庭
                          　　審判長法  官　楊  得  君　
                             　　　 法  官　畢  乃  俊
                            　 　　 法  官　鄭　凱　文　
上為正本係照原本作成。
不得抗告。
中　　華　　民　　國　　111 　年　　 6　　月　　29　　日
　　　　　　　　　　　　　　　　　　書記官　吳　芳　靜